【裁判字號】    97,消債更,103
【裁判日期】    980121
【裁判案由】    更生
【裁判全文】
臺灣桃園地方法院民事裁定           97年度消債更字第103號
聲請  人
即債務人    甲○○
上列當事人因消費者債務清理事件聲請更生，本院裁定如下：
    主  文
債務人甲○○自中華民國九十八年一月二十一日十七時起開始更
生程序。
命司法事務官進行本件更生程序。
    理  由
一、按法院開始更生程序之裁定，應載明其年、月、日、時，並
    即時發生效力。次按法院裁定開始更生或清算程序後，得命
    司法事務官進行更生或清算程序，必要時得選任律師、會計
    師或其他適當之自然人或法人一人為監督人或管理人。消費
    者債務清理條例第45條第1項、第16條第1項分別定有明文。
二、聲請意旨略以：聲請人有不能清償債務情事，曾依「中華民
    國銀行公會會員辦理消費金融案件無擔保債務協商機制」請
    求共同協商債務清償方案，其協商條件為每月應繳金額為新
    臺幣（下同）約18,000元，惟聲請人每月收入約為21,000元
    至27,000元左右，顯然入不敷出，聲請人之薪資於支付自己
    之必要生活費用後，顯然不足支付協商應繳款項18,000元，
    上開協商顯未顧及聲請人維持日常生活之所需，而屬不公平
    協商，客觀上確有不可歸責於債務人之事由所致，又聲請人
    無擔保或無優先權之債務總額未逾1, 200萬元，復未經法院
    裁定開始清算程序或宣告破產，爰依法聲請更生等語。
三、聲請人上開主張，業據其提出債權人清冊、財產及收入狀況
    說明書、聲請人95、96年度綜合所得稅各類所得資料清單，
    本院並依職權調取聲請人上開年度財產所得調件明細表等為
    證，此部分事實，堪信為真正。審酌，依行政院主計處公布
    96年度台灣省桃園縣平均每人每月消費支出金額為17,525元
    ，再參酌社會救助法第4 條第2 項，以其百分之60為最低生
    活費，則聲請人每月最低生活費用應為10,515元（計算式：
    17,525元×百分之60= 上開金額）。茲以聲請人每月收入21
    ,000 元 至27,000元扣除其原協商條件每月應清償18,000元
    後，其餘額顯然低於聲請人每月最低生活費用10,515元，原
    協商條件約定聲請人按月還款約18 ,000 元，其履行自有重
    大困難，聲請人主張因不可歸責於己之事由，致難以履行原
    協商條件等情，應堪採信。此外，本件又查無聲請人有消費
    者債務清理條例第6 條第3 項、第8 條或第46條各款所定駁
    回更生聲請之事由存在，則聲請人聲請更生，應屬有據；並
    依上開規定命司法事務官進行本件更生程序，爰裁定如主文
    。
中    華    民    國    98    年    1    月    21    日
                  民事第二庭  法  官  張金柱
本件不得抗告。
本裁定已於97年1月21日17時公告。
以上正本證明與原本無異。
中    華    民    國    98    年    1     月    21    日
                              書記官  黃珮娟


司法院資訊處製作；財團法人民間司法改革基金會備份。
